臺灣桃園地方法院刑事判決
110年度易字第584號
公  訴  人  臺灣桃園地方檢察署檢察官
被      告  宋朝聖


                    （現於法務部○○○○○○○○○○○執行中）
上列被告因竊盜等案件，經檢察官聲請以簡易判決處刑（109年
度偵字第19304號），本院受理後（109年度壢簡字第1900號）認
不得逕以簡易判決處刑，改行通常程序審理，判決如下：
　　主　文
宋朝聖犯行使變造特種文書罪，累犯，處拘役肆拾日，如易科罰
金，以新臺幣壹仟元折算壹日。又犯竊盜未遂罪，累犯，處有期
徒刑貳月，如易科罰金，以新臺幣壹仟元折算壹日；扣案之鐵絲
與磁鐵壹組，沒收之。
其餘被訴部分無罪。
    事  實
一、意圖為自己不法之所有，基於行使變造特種文書、竊盜之犯
    意，為下列行為：
　㈠於民國109年5月25日凌晨0時許至凌晨1時39分許間某時，將
    其自己所有車號000-0HS號普通重型機車之車牌，以黏貼黑
    色膠帶方式變造為599-GBS號車牌後，騎乘上揭車牌經變造
    之普通重型機車上路，足生損害於警察與公路監理機關舉發
    以及管理車籍之正確性。
　㈡於同日凌晨1時39分許，騎乘上揭車牌經變造之普通重型機車
    ，搭載不知情之楊子琳至黃柏杰所經營之夾娃娃機店（址設
    桃園市○鎮區○○路00號，下稱本案商店）後，宋朝聖進入店
    內以手持強力磁鐵及鐵絲之方式企圖竊取機臺內之商品，正
    於著手行竊之際，為黃柏杰透過監視器當場發覺報警，宋朝
    聖因此逃離本案商店而未遂。
二、案經桃園市政府警察局平鎮分局報告臺灣桃園地方檢察署偵
    查後聲請以簡易判決處刑。
    理　由
壹、有罪部分
一、證據能力
　　本判決所引用之證據資料，無論傳聞供述證據或非供述證據
    ，當事人於本院準備程序及審理程序中均無異議（見本院11
    0年度易字第584號卷，下稱易字卷，第52頁、第76至78頁）
    。且本院審酌供述證據作成時之情況，認為適當；非供述證
    據，亦查無非法取得而應予排除之情形，自均得作為證據。
二、實體部分
　㈠上開犯罪事實，業據被告宋朝聖於警詢、偵訊及本院調查程
    序、準備程序及審理時坦承不諱，並有如附表所示之證據在
    卷可佐，足認被告上開任意性自白與事實相符，應堪採信。
    是本件事證明確，被告犯行洵堪認定，應予依法論科。　
　㈡論罪
　　⒈核被告宋朝聖事實欄一㈠所為，係犯刑法第216條、第212條
      之行使變造特種文書罪，被告變造特種文書罪之低度行為
      ，應為行使變造特種文書罪之高度行為吸收，不另論罪。
　　⒉被告宋朝聖事實欄一㈡所為，係犯刑法第320條第1項、第3
      項竊盜未遂罪。
　　⒊被告所犯上開2罪間，犯意各別，行為互殊，應予分論併罰
      。
　　⒋被告前因竊盜等案件經法院判決處刑，並於107年1月18日
      縮刑期滿執畢出監，此有臺灣高等法院被告前案紀錄表附
      卷為憑。被告於上開之罪執行完畢後5年內又故意再犯本
      案最重本刑為有期徒刑以上之罪，為累犯。本院衡酌被告
      前案執行完畢後，109年1月間又2次犯竊盜罪（於本案不
      構成累犯），109年5月再犯本案，且本次犯行更以變造車
      牌之方式欲躲避檢警查緝，顯見其未自前案執行中記取教
      訓，足認對刑罰之反應力薄弱，依累犯之規定加重其刑尚
      不致有罪刑不相當之疑慮，是所犯2罪均依刑法第47條第1
      項規定加重其刑。
　　⒌被告所犯竊盜罪部分，雖已著手於竊盜之犯行，然未竊得
      財物，依刑法第25條第2項規定得減輕其刑。又此部分犯
      行同時有前開刑之加重及減輕事由，應依刑法第71條第1 
      項之規定，先加後減之。
　㈢爰以行為人之責任為基礎，審酌被告前有多次竊盜前案紀錄，且正值青壯年，竟仍不思悔改，不循正途賺取所需，為圖小利而竊取告訴人商內之商品，且犯案前更先變造車牌欲躲避警方追緝，其漠視法紀及他人之財產權之心態，實應予非難，惟念其犯後坦承犯行之態度，使用變造車牌之時間不長，兼衡其入監前從事鋁門窗業，家庭經濟狀況勉持等一切情狀，分別量處如主文所示之刑，及均諭知易科罰金之折算標準。
　㈣扣案磁鐵及鐵絲1組，係被告犯本案竊盜罪所用之物，業據其
    供承在卷（見本院易字卷第80頁），爰依刑法第38條第2項
    前段，宣告沒收。又被告變造車牌使用之黑色膠帶固為其犯
    罪所用之物，然該膠帶未據扣案，亦無證據證明上述物品現
    在尚存在，本院審酌上述物品僅為一般人生活所使用之物，
    價值不高，宣告沒收或追徵價額，欠缺刑法上之重要性，為
    符合比例原則，兼顧訴訟經濟，依刑法第38條之2第2項規定
    ，不宣告沒收或追徵其價額。
貳、無罪部分
一、公訴意旨略以：被告宋朝聖意圖為自己不法之所有，基於行
    使變造特種文書、竊盜之犯意，於109年5月24日晚間11時許
    ，騎乘車牌經變造後之普通重型機車至本案商店，以手持強
    力磁鐵及鐵絲方式企圖竊取機臺內之物品，惟未得手，隨即
    離去。因認被告涉犯刑法第320條第3項、第1項之竊盜未遂
    、同法第212條、第216條行使變造特種文書罪嫌等語。
二、按犯罪事實應依證據認定之，無證據不得認定犯罪事實，又
    不能證明被告犯罪者，應諭知無罪之判決，刑事訴訟法第15
    4條第2項、第301條第1項分別定有明文。又被害人之指訴，
    係以使被告受刑事訴追為目的，其指訴是否與事實相符，仍
    應調查其他證據，以資審認，即需藉由補強證據之存在，以
    增強或擔保告訴人陳述之證明力，必被害人所述被害情形，
    無瑕疵可指，且就其他方面調查，又與事實相符，始足據為
    有罪判決之基礎，最高法院99年度台上字第710號判決意旨
    可資參照。
三、公訴意旨認被告涉犯刑法第320條第3項、第1項之竊盜未遂
    、同法第212條、第216條行使變造特種文書罪嫌，無非係以
    ㈠被告於警詢之供述、㈡證人楊子琳之供述、㈢證人即告訴人
    黃柏杰之供述、㈣有桃園市政府警察局平鎮分局搜索扣押筆
    錄、㈤桃園市政府警察局舉發違反交通管理事件通知單、㈥車
    輛詳細資料報表、㈦監視器翻拍照片及㈧現場及扣案物照片等
    為其主要論據。
四、訊據被告堅詞否認109年5月24日有何竊盜及行使變造特種文
    書犯行，辯稱：我只去過本案商店1次，下手行竊也只有1次
    （見易字卷第78頁 ）、車牌是在109年5月25日變造（見易
    字卷第51頁）等語。
五、經查：
　㈠被告雖於警詢時曾坦承於109年5月24日騎乘車牌遭變造之機
    車（見偵卷第16頁），惟後改稱車牌係於109年5月25日變造
    （見易字卷第51頁）。查檢察官提出之桃園市政府警察局平
    鎮分局搜索扣押筆錄、桃園市政府警察局舉發違反交通管理
    事件通知單，及車號000-0HS號普通重型機車之車牌遭變造
    為599-GBS號之照片，均係109年5月25日作成或拍攝（見偵
    卷第57至65頁、第88頁），監視器攝得被告騎乘車牌經變造
    後之機車上路之時間亦為109年5月25日（見偵卷第87頁），
    故上開證據均僅能證明被告於109年5月25日之行使變造特種
    文書犯行，尚難認被告同年月24日有何行使變造特種文書之
    犯行。
　㈡被告於警詢、檢察官偵訊及本院準備程序中均稱自己於109年
    5月24日前往本案商店係為進行一般消費等語（見偵卷第16
    頁、第129頁、易字卷第51頁），後於本院審理時則改稱不
    記得109年5月24日晚間11時有無前往本案商店，印象中僅去
    過1次等語（見易字卷第78至79頁），故知被告從未坦承109
    年5月24日有何竊盜犯行，甚至被告109年5月24日是否確有
    前往本案商店，均屬有疑。
　㈢公訴意旨認被告2次竊盜犯行分別發生於000年0月00日23時許
    及105年5月25日1時39分許，2次行為時間相距不超過3小時
    ，而告訴人黃柏杰雖於警詢時稱自監視器看見被告於109年5
    月24日晚間11時許至本案商店著手行竊未遂而離去。惟依卷
    內證據，告訴人僅提出被告109年5月25日犯行畫面交予檢警
    ，且經檢察官確認並無109年5月24日監視器錄影畫面可提供
    ，此有本院辦理刑事案件電話查詢紀錄表在卷可參（見易字
    卷第57頁）。本案商店內既設有監視錄系統，並確實錄得被
    告109年5月25日犯案過程，衡諸常情，該監視錄影系統保存
    之影像應不致在短短5小時內即遭覆蓋，故亦應攝得被告109
    年5月24日犯案經過。然本院遍查卷內事證，就公訴意旨認
    被告於109年5月24日涉犯刑法第320條第3項、第1項之竊盜
    未遂罪嫌部分，除告訴人之單一指訴外，並無其他證據足以
    補強其真實性，即難據認被告於109年5月24日有如公訴意旨
    所認之竊盜犯行。
六、綜上所述，本案依公訴人所提出之證據，尚不足達到通常一
    般之人均不致有所懷疑，而得確信被告確有公訴意旨所指之
    竊盜、行使偽造特種文書犯行之程度，自屬不能證明被告犯
    罪，應為其無罪之諭知。
據上論斷，應依刑事訴訟法第452條、第299條第1項前段、第301
條第1項，判決如主文。
本案經檢察官王以文聲請以簡易判決處刑，檢察官朱秀晴、王珽
顥到庭執行職務。
中　　華　　民　　國　　111 　年　　2 　　月　　23　　日

                  刑事第一庭　審判長法　官　鄭吉雄

                                    法　官　曾雨明

                                    法　官　楊奕泠
以上正本證明與原本無異。
如不服本判決應於收受判決後20日內向本院提出上訴書狀，並應
敘述具體理由。其未敘述上訴理由者，應於上訴期間屆滿後20日
內向本院補提理由書(均須按他造當事人之人數附繕本)「切勿逕
送上級法院」。 
　　　　　　　　　　　　　　　      書記官　黃甄智

中　　華　　民　　國　　111 　年　　2 　　月　　23　　日

附表
編號 對應之犯罪事實 證據 出處 1 事實欄一㈠ 證人楊子琳於警詢時之供述 臺灣桃園地方檢察署109年度偵字第19304號卷，下稱偵卷，第37-41頁 2  桃園市政府警察局舉發違反交通管理事件通知單 偵卷第65頁 3  車輛詳細資料報表 偵卷第67頁 4  車號000-0HS號普通重型機車車牌變造前、後照片 偵卷第88-89頁 5 事實欄一㈡ 證人楊子琳於警詢時之供述 偵卷第37-41頁 6  證人即告訴人黃柏杰於警詢中之指述 偵卷第51-52頁 7  桃園市政府警察局平鎮分局搜索扣押筆錄 偵卷第57-63頁 8  案發現場照片 偵卷第71-74、78頁 9  監視錄影器畫面翻拍照片 偵卷第75-87頁 10  犯案工具照片 偵卷第74、94頁 11  扣押物品清單 偵卷第147頁 
附錄本案論罪科刑法條：
中華民國刑法第212條
偽造、變造護照、旅券、免許證、特許證及關於品行、能力、服
務或其他相類之證書、介紹書，足以生損害於公眾或他人者，處
1年以下有期徒刑、拘役或9千元以下罰金。

中華民國刑法第216條
行使第210條至第215條之文書者，依偽造、變造文書或登載不實
事項或使登載不實事項之規定處斷。

中華民國刑法第320條
意圖為自己或第三人不法之所有，而竊取他人之動產者，為竊盜
罪，處5年以下有期徒刑、拘役或50萬元以下罰金。
意圖為自己或第三人不法之利益，而竊佔他人之不動產者，依前
項之規定處斷。
前二項之未遂犯罰之。